【裁判字號】    97,易,589
【裁判日期】    971231
【裁判案由】    竊盜
【裁判全文】
臺灣高雄地方法院刑事判決               97年度易字第589號
公  訴  人  臺灣高雄地方法院檢察署檢察官
被      告  丁○○
                    （另案於臺灣高雄第二監獄執行中）
指定辯護人  本院公設辯護人  乙○○
上列被告因竊盜案件，經檢察官提起公訴（97年度偵字第10431
號），本院判決如下：
    主  文
丁○○犯竊盜罪，累犯，處有期徒刑捌月；又共同犯竊盜罪，累
犯，處有期徒刑肆月。應執行有期徒刑拾月。
    事  實
一、丁○○前因詐欺案件，經本院以94年度簡字第5179號判處有
    期徒刑4 月，如易科罰金，以銀元300 元折算1 日確定，另
    因施用毒品案件，經本院94年度訴字第1313號判處有期徒刑
    10月、4 月，應執行有期徒刑1 年確定，嗣經本院95年度聲
    字第327 號裁定應執行有期徒刑1 年3 月確定，甫於民國95
    年12月29日縮刑期滿執行完畢。詎仍不知悔改：(一)意圖為自
    己不法所有，於97年4月6日10時許，在高雄縣大寮鄉○○路
    ○路旁（先於97年4 月2 日8 時許，在高雄市○○區○○路
    3-2 號遭不詳姓名之人竊取），因見甲○○所有之車號YJ-
    5489號自用小貨車車鑰匙未取下，趁無人注意之際，徒手竊
    取該車供己使用。(二)丁○○又另行起意，與丙○○（另經本
    院判處竊盜罪刑在案）共同基於意圖為自己不法所有之犯意
    聯絡，於97年（起訴書誤載為94年）4 月6 日11時許，由丁○○駕駛上開自用小客車搭載丙○○，至高雄縣大寮鄉○○
    村○○路○段1153巷5 之2 號前，趁無人注意之際，徒手竊
    取己○○所有之鐵管2 支，並將之放置在上開自用小貨車後
    車斗內。甫得手，因己○○正欲前往高雄縣大寮鄉○○村○○路○段1153巷5 之2 號裝設防盜器，而發覺丁○○與丙○○共同竊取其鐵管，即自後追趕，制服丁○○後並報警處理
    ，經警方到達現場後扣得己○○所有之鐵管2 支（已發還己○○）、甲○○所有之車號YJ-5489 號自用小貨車1 部（已
    發還甲○○）及棉製手套1 雙，始查知上情。
二、案經己○○訴由高雄縣政府警察局林園分局報請臺灣高雄地
    方法院檢察署檢察官偵查起訴。
    理  由
壹、證據能力方面：
一、證人甲○○於警詢時陳述之證據能力：
    按被告以外之人於審判外之言詞或書面陳述，除法律有規定
    者外，不得作為證據，刑事訴訟法第159 條第1 項定有明文
    。查證人即被害人甲○○係被告丁○○以外之人，其於警詢
    之陳述，係被告以外之人於審判外之言詞陳述，依刑事訴訟
    法第159 條第1 項規定，原則上無證據能力，且證人甲○○
    於警詢時之陳述，核與其於本院審理時證述之情節大致相符
    ，亦查無刑事訴訟法第159 條之3 所定各款情形，被告於本
    院準備程序復否認上開證據方法之證據能力（本院卷第29頁
    ），依上開說明，應認證人甲○○於警詢時之陳述，無證據
    能力。
二、證人己○○於警詢時陳述之證據能力：
    按被告以外之人（包括證人、鑑定人、告訴人、被害人及共
    同被告等）於審判外之陳述雖不符刑事訴訟法第159 條之1
    至之4 等4 條之規定，而經當事人於審判程序同意作為證據
    ，法院審酌該言詞陳述或書面陳述作成時之情況，認為適當
    者，亦得為證據；當事人、代理人或辯護人於法院調查證據
    時，知有刑事訴訟法第159 條第1 項不得為證據之情形，而
    未於言詞辯論終結前聲明異議者，視為有前項之同意，同法
    第159 條之5 定有明文。本件證人即告訴人己○○為被告以
    外之人，其於警詢中之證述，於本院審判時，檢察官、被告
    、辯護人均未聲明異議（本院卷第113 至114 頁），本院審
    酌該證據作成時並無不當取供之情況，認為適當，得為證據
    ，合先敘明。
貳、實體方面：
一、經查：
  (一)上開犯罪事實，業據被告丁○○於本院坦承不諱（本院卷第
    12、28、117頁），核與證人即被害人甲○○於本院證述：
    車號YJ-5489 號自小客車是伊所有，伊於97年4 月1 日將該
    車停放於高雄市○○街住家對面，於翌日（2 日）早上發現
    該車被偷，連車鑰匙也被偷走，因為伊出去工作回來時忘記
    拔鑰匙等語（本院卷第80至81頁），及證人即被害人己○○
    於警詢及偵查時證述：伊於97年4 月6 日上午11時許，要去
    伊之工廠裝防盜器，剛好遇見2 名竊賊正在偷搬鐵材，其中
    1 人見到伊後就逃走，另1 人即被告，伊將伊之車子堵住他
    們的車子，使被告無法將車開走，伊馬上打電話請朋友支援
    ，被告被伊與友人制伏後，伊在他們的小貨車上看到伊所有
    之2 支鐵管等語（警卷第11至12頁、偵查卷第12頁）大致相
    符，並有扣押物品目錄表1 份、贓物認領保管單2 紙、車籍
    基本資料查詢結果1 紙、現場照片6 張（警卷第20至23、34
    至35頁）在卷為憑。
  (二)公訴人於起訴書雖以被害人甲○○發現上開車輛遺失之時間
    ，謂被告竊取上開車輛之時間為97年4月2日上午8時許云云
    ，惟被告於本院一再供述其於97年4 月6 日10時許，在高雄
    縣大寮鄉○○路路旁，因見該車未拔鑰匙，故將車開走等語
    ，而證人甲○○於本院亦證述其忘記拔車鑰匙等語，則證人
    甲○○之證詞僅能認定上開車輛有失竊之事實，但不能排除
    有其他人於97年4 月2 日上午竊取上開車輛後，將該車隨意
    停放於高雄縣大寮鄉○○路路旁之可能性，且查無其他事證
    足認被告竊車之時間為97年4 月2 日，故應依被告之供詞認
    定其竊車之時間、地點為97年4 月6 日10時許，在高雄縣大
    寮鄉○○路路旁。又被告雖於本院供稱：伊竊取上開車輛時
    ，是丙○○騎車載伊過去，伊竊車時丙○○有在旁把風云云
    （本院卷第120 頁），惟證人丙○○於本院證述：伊未載被
    告偷車等語（本院卷第90頁），因除被告之供述外，無其他
    事證足資佐證被告竊車時丙○○有在旁把風之事實，故應認
    被告竊取上開車輛時，是其單獨犯之。
  (三)從而，本件事證明確，被告犯行堪以認定，應依法論科。
二、核被告所為，均係犯刑法第320條第1項之竊盜罪。又被告與
    丙○○間就上開事實一、(二)之竊盜犯行，有犯意聯絡及行為
    分擔，為共同正犯。又被告前因詐欺案件，經本院以94年度
    簡字第5179號判處有期徒刑4 月，如易科罰金，以銀元300
    元折算1 日確定，另因施用毒品案件，經本院94年度訴字第
    131 3 號判處有期徒刑10月、4 月，應執行有期徒刑1 年確
    定，嗣經本院95年度聲字第327 號裁定應執行有期徒刑1 年
    3 月確定，甫於95年12月29日縮刑期滿執行完畢，有臺灣高
    等法院被告前案紀錄表1 份附卷可稽，其於有期徒刑執行完
    畢後，5 年以內故意再犯本件有期徒刑以上之罪，為累犯，
    均應依刑法第47條第1 項規定，加重其刑。爰審酌被告正值
    青壯，本應尋正途獲取所得，惟竟意圖不法竊取他人財物，
    所為實有不該，惟念其犯後坦承犯行，其所竊取之車號YJ-5
    478 號自小貨車價值非微、竊取之鐵管2 支價值約新臺幣30
    0 元，均已由被害人領回等一切情狀，分別量處如主文所示
    之刑，並定其應執行刑。
三、至於扣案之棉製手套1 雙，固據證人即告訴人己○○於偵查
    中證稱其見有2 個人戴白手套搬鐵材云云（偵查卷第12頁）
    ，惟被告於本院供稱查獲之手套是在其竊得之貨車上等語（
    本院卷第118 頁），證人丙○○於本院證稱其係拿白色手套
    擦手上油漬等語（本院卷第87、90頁），則除告訴人之證述
    外，並無其他證據足資佐證此棉製手套1 雙為被告或共犯所
    有，而為供本案犯罪所用之物，爰不予宣告沒收，附此敘明
    。
據上論斷，應依刑事訴訟法第299條第1項前段，刑法第28條、第
320條第1項、第47條第1項、第51條第5款，刑法施行法第1條之1
，判決如主文。
本案經檢察官戊○○到庭執行職務。
中    華    民    國    97    年    12    月    31    日
                  刑事第八庭  審判長法  官  李璧君
                                    法  官  曾仁勇
                                    法  官  曾鈴
以上正本證明與原本無異。
如不服本判決應於收受送達後10日內向本院提出上訴書狀，並應
敘述具體理由；如未敘述上訴理由者，應於上訴期間屆滿後20日
內向本院補提理由書（均須按他造當事人之人數附繕本）「切勿
逕送上級法院」。
中    華    民    國    97    年    12    月    31    日
                                   書記官   曾秀鳳
附錄本判決論罪科刑法條：
中華民國刑法第320條第1項
意圖為自己或第三人不法之所有，而竊取他人之動產者，為竊盜
罪，處5年以下有期徒刑、拘役或5百元以下罰金。


司法院資訊處製作；財團法人民間司法改革基金會備份。
